臺灣新北地方法院刑事裁定
111年度聲再字第28號
聲  請  人
即受判決人  廖和元

                    籍設新北市○○區○○里○○○路○段000號六樓（新北○○○○○○○○）

上列聲請人即受判決人因違反毒品危害防制條例案件，對於本院
於民國110年6月8日110年度簡字第1262號刑事確定判決，聲請再
審，本院裁定如下：
    主  文
再審之聲請駁回。
    理  由
一、聲請再審意旨略以：聲請人即受判決人廖和元因違反毒品危
    害防制條例案件，經本院判處各有期徒刑4月，應執行有期
    徒刑6月確定，其中該判決認定聲請人基於幫助他人施用第
    一級毒品海洛因之犯意，於109年8月1日上午10時27分許，
    以門號0000000000號與梁秀蓮使用之0000000000號門號聯繫
    後，代梁秀蓮向真實姓名年籍不詳、綽號「台哥」之人以新
    臺幣（下同）2,000元購買2小包海洛因後，於同日9時57分2
    秒許，在新北市○○區○○○路0號全家超商三重店內，交付2小
    包海洛因與梁秀蓮，以此方式幫助梁秀蓮施用第二級毒品部
    分，惟藥頭宋超台於109年8月1日當天因背椎關節開刀，半
    身不遂，行動困難，故被告於該案警詢筆錄中，稱聲請人幫
    助梁秀蓮施用第一級毒品海洛因犯行，與宋超台達成交易部
    分，明顯與事實不符，並未有交易完成，應調閱宋超台之病
    歷資料，以證明宋超台確實當天不在場，此乃新證據。又法
    官並未調閱上開交易地點之相關監視器畫面，僅以證人梁秀
    蓮之證詞認定被告有罪，明顯有證據未審酌之處，爰依刑事
    訴訟法第420條第6項規定聲請再審等語。
二、按有罪之判決確定後，有下列情形之一者，為受判決人之利
    益，得聲請再審：六、因發現新事實或新證據，單獨或與先
    前之證據綜合判斷，足認受有罪判決之人應受無罪、免訴、
    免刑或輕於原判決所認罪名之判決者；第1項第6款之新事實
    或新證據，指判決確定前已存在或成立而未及調查斟酌，及
    判決確定後始存在或成立之事實、證據；不得上訴於第三審
    法院之案件，除前條規定外，其經第二審確定之有罪判決，
    如就足生影響於判決之重要證據漏未審酌者，亦得為受判決
    人之利益，聲請再審，刑事訴訟法第420條第1項、第3項及
    第421條分別定有明文。次按聲請再審，應以再審書狀敘述
    理由，附具原判決之繕本及證據，提出於管轄法院為之，又
    法院認為再審之聲請無理由者，應以裁定駁回之，刑事訴訟
    法第429條、第434條亦分別定有明文。聲請人於111年5月12
    日對於本院110年度簡字第1262號確定判決提出再審聲請，
    其未依法附具原判決之繕本，並經本院命其補正，惟考量聲
    請人因在監執行，提供原確定判決之繕本確有事實上之困難
    ，且其聲請再審補正理由狀業已釋明未能提供原判決繕本之
    緣由，為兼顧其特別救濟程序之訴訟權保障，故本院逕依職
    權調取原判決以代其原判決繕本之提出，先予敘明。
三、經查：聲請人於該案之警詢及偵查中均坦認門號0000000000
    號係其本人使用，經警方提示其與證人梁秀蓮（持用門號00
    00000000號）之間通訊監察譯文，及位於新北市○○區○○○路0
    號全家超商三重大同店之監視器錄影畫面予被告觀覽，被告
    坦認109年8月1日當日與證人梁秀蓮通話後，有前往全家超
    商三重大同店，向其收取2,000元，代其向綽號「台哥」之
    男子購買第一級毒品海洛因，並將2包海洛因交與證人梁秀
    蓮之事實，核與證人梁秀蓮於警詢、偵查中之證述相符，證
    稱有交易完成，並有門號0000000000號之通訊監察書、被告
    持用門號0000000000號與證人梁秀蓮持用門號0000000000號
    於109年8月1日上午9時46分22秒至同日上午10時31分43秒之
    通訊監察譯文、全家超商三重大同店之監視器錄影畫面在卷
    可參（見110年度偵字第5033號卷第3至7頁、第9至11頁、第
    20至22頁、第23頁正反面、第25至26頁、第27頁正反面、10
    9年度他字第4944號卷第71至73頁、第115頁），原確定判決
    引用起訴書所列之證據（起訴書之證據清單與待證事實），
    就卷內證據已具體審酌而為本案事實認定，復經本院依職權
    調取原卷宗核閱無訛。聲請人聲請意旨稱109年8月1日藥頭
    宋超台因背椎關節開刀，半身不遂，行動困難，有不在場證
    明，而認有新證據等語，然聲請人所陳宋超台有不在場證明
    縱屬實在（然懷疑），亦僅能證明聲請人於109年8月1日幫
    梁秀蓮代購之第一級毒品海洛因2包，並非向宋超台購得，
    而係另有其人，尚不足證明被告與梁秀蓮之間之毒品交易不
    存在或有不實之情形，是聲請人於聲請狀所陳明之證據，非
    屬刑事訴訟法第420條第1項第6款「判決確定前已存在或成
    立而未及調查斟酌，及判決確定後始存在或成立之事實、證
    據」，且無刑事訴訟法第421條「就足生影響於判決之重要
    證據漏未審酌」之情形甚明。再者，聲請人聲請狀稱原判決
    別無其他事證，僅以證人梁秀蓮之證詞即認定聲請人有罪，
    顯有疏忽未審酌之處等語，亦與卷宗資料顯有不符，原判決
    認定聲請人有上揭幫助梁秀蓮施用第一級毒品海洛因之犯行
    ，除證人梁秀蓮之證詞外，復有被告於警詢及偵查中之供述
    ，門號0000000000號之通訊監察書、被告持用門號00000000
    00號與證人梁秀蓮持用門號0000000000號於109年8月1日上
    午9時46分22秒至同日上午10時31分43秒之通訊監察譯文、
    全家超商三重大同店之監視器錄影畫面等證據資料在卷可參
    ，業如前述，被告以此聲請再審顯無理由。綜上所述，本件
    聲請人所主張之事由與刑事訴訟法第420條第6項法定再審事
    由不合，聲請人據以聲請再審，於法不符，本件聲請為無理
    由，應予駁回。
四、依刑事訴訟法第434條第1項，裁定如主文。
中　　華　　民　　國　　111 　年　　6 　　月　　15　　日
                  刑事第六庭　審判長法　官　樊季康

                                    法  官  楊展庚

                                    法  官　葉逸如
以上正本證明與原本無異。　　　　　　
如不服本裁定，應於送達後5日內向本院提出抗告狀。
                                    書記官  邱瀚群 
中　　華　　民　　國　　111 　年　　6 　　月　　16　　日